臺灣士林地方法院民事判決　九十年度訴字第四一八號
　　原　　　告　　丁○○
　　複　代理人　　甲○○
　　被　　　告　　丙○○
　　法定代理人　　乙○○
右當事人間損害賠償事件，本院判決如左：
    主    文
被告丙○○應給付原告新臺幣柒拾壹萬壹仟元，及自民國九十年五月四日起至清償日
止，按年息百分之五計算之利息。
原告其餘之訴駁回。
訴訟費用由被告丙○○負擔五分之一，餘由原告負擔。
本判決第一項於原告以新臺幣貳拾萬柒仟元供擔保後，得假執行。但被告丙○○如
於假執行程序實施前，以新臺幣柒拾壹萬壹仟元為原告預供擔保，得免為假執行。
原告其餘假執行之聲請駁回。
    事實及理由
一、本件原告起訴主張：原告於民國八十九年初，為購屋自住兼營業使用，經由被告
    永慶房屋仲介股份有限公司（以下簡稱：永慶公司）仲介，於八十九年二月十七
    日向被告丙○○買受坐落台北市○○區○○段一小段五九０地號（以下簡稱：五
    九０地號土地）、門牌號碼為台北市○○路○段四一巷二四號一樓之建物（以下
    簡稱：系爭房屋）連同基地應有部分，雙方磋商買賣契約之過程中，被告等均一
    再聲稱：系爭房屋前院廣闊可停二部車，後院雖放置水塔及水表，仍可供晒衣之
    用云云；原告經考量後，始行承購，並將買賣價金新台幣（下同）一千二百萬元
    交付被告丙○○收受，同時亦給付予被告永慶公司十二萬元仲介費，被告則將系
    爭房屋連同基地之應有部分移轉登記予原告取得。原告於購入系爭房屋後，即予
    以裝修，並已完工。詎料，系爭房屋後院鄰居主張原告現有後院圍牆（以下簡稱
    ：系爭磚牆）已佔用鄰地，經調地籍圖發現地界有內縮之情形，並經地政機關鑑
    界，確認原現有圍牆佔用防火巷，屬違章建築，原告乃緊急通知被告永慶公司前
    揭事宜，被告永慶公司則轉知被告丙○○出面協商；然被告丙○○竟推諉不出。
    此時台北市政府工務局已發函限期原告拆除原告於後院之建築，原告無奈，乃自
    行拆除之。而原告經向地政機關查詢始知包含系爭房屋在內之連棟房屋所坐落之
    台北市○○區○○段一小段五八五至五九二地號土地與相鄰之同地段第五九五至
    六００地號土地於六十八年間地籍圖重測時指界錯誤，經台北市政府地政處測量
    大隊調處，雙方已達成協議，即包括系爭房屋所在之連棟房屋所有權人，同意向
    北平行移動一公尺為地界，由測量大隊重新測量面積，並將重測後土地標示變更
    之結果，通知前揭所有權人，是被告丙○○實早已知悉並同意地界線向北平行移
    動一公尺，致使系爭房屋本體佔用防火巷、屋後空地及系爭磚牆則佔用鄰地。然
    被告丙○○於與原告就系爭房屋及基地進行交易時，竟刻意隱瞞，已屬違約；是
    其依民法第三百五十九條、第三百六十條、修正前民法第二百二十七條及不動產
    買賣契約第七條第一、三小點之規定，應負減少價金及損害賠償之責任。而被告
    永慶公司一向廣告形象良好，並向消費者表示其詳實調查房屋、產權現況負責任
    之態度，原告基此前提，信賴被告永慶公司，始委任其居間處理與被告丙○○買
    賣系爭房屋及詳查房屋、產權現況等事宜，並支付其居間報酬；被告永慶公司自
    應依民法第一條之法理，依八十九年五月五日修正施行之民法第五百六十七條第
    一項、第二項之規定，就訂約事項詳實調查並告知原告，其事項應包括被告丙○
    ○是否為系爭房屋及基地之所有權人、系爭房屋有無違建、有無佔用鄰地等情事
    在內；且居間契約亦屬勞務給付契約之一種，是民法居間所未規定之事項，自可
    適用委任之規定，而依民法第五百四十四條之規定，受任人因處理委任事務有過
    失，或因逾越權限之行為所生之損害，對於委任人應負賠償之責；本件被告永慶
    公司並未履行其義務，致原告誤信經被告永慶公司詳實調查後，系爭房屋產權清
    楚，因而買受之，致原告受損害，被告永慶公司已違反民法五百六十七條居間人
    據實報告及調查之義務及民法第五百三十五條受任人之注意義務，併應依民法第
    一百八十四條第一項前段過失侵權行為之規定及修正前民法第二百二十七條債務
    不履行之規定，負損害賠償責任，且應與被告丙○○負不真正連帶賠償之責任。
    又原告因被告故意隱瞞前揭事實，致誤認系爭房屋已有合法之產權，遂加以裝潢
    供住家及營業使用，共計支出三百四十九萬九千一百三十元裝修費用，經裝修完
    畢後，始發覺有佔用鄰地及防火巷之情事，房屋後院需退縮，以避免佔用防火巷
    ，而需將後院及後牆拆除，使用坪數亦減少，經委託鑑價結果，於系爭房屋退縮
    後，其合理總價僅餘一千一百二十八萬九千元，是系爭房屋共計減損之價值為四
    百二十一萬一百三十元，而原告所裝修上開流理台等傢俱一旦拆除，需重新裝修
    ，所需費用則為六十二萬三千八百元云云，並為先位聲明：（一）被告丙○○應
    給付原告四百八十三萬三千九百三十元。（二）被告永慶公司應給付原告四百八
    十三萬三千九百三十元。（三）前二項之給付如其中一被告已履行給付，就其給
    付範圍，他被告免給付義務。（四）原告願供擔保，請准宣告假執行。又如認前
    揭損害計算方式不可採納，則因原告需拆除後院圍牆及裝潢、再重新裝修，其中
    拆除費用為七十萬四百六十五元、重新裝修費用為六十二萬三千八百元；且於房
    屋退縮後，後院水塔需移至前院放置，原可停二部車之前院只得停放一部車，依
    天母地區最低行情價計算一車位值一百三十萬元，再加計經鑑定結果，系爭房屋
    減損之價值為七十一萬一千元，則原告所受損害亦達三百三十三萬五千二百六十
    五元云云；並為備位聲明：（一）被告丙○○應給付原告三百三十三萬五千二百
    六十五元。（二）被告永慶公司應給付原告三百三十三萬五千二百六十五元。（
    三）前二項之給付如其中一被告已履行給付，就其給付範圍，他被告免給付義務
    。（四）原告願供擔保，請准宣告假執行。
二、被告永慶公司則以：原告雖以被告永慶公司違反民法第五百六十七條第一項、第
    二項間人據實報告及調查義務，惟民法第五百六十七條原僅規定：「居間人關於
    訂約事項，應就其所知，據實報告於各當事人，對於顯無支付能力之人，或知其
    無訂立該約能力之人，不得為其媒介」；於本件系爭房屋買賣後始修正為「居間
    人關於訂約事項，應就其所知，據實報告於當事人。對於顯無履行能力之人，或
    知其無訂立該約能力之人，不得媒介。以居間為營業者，關於訂約事項及當事人
    之履行能力或訂立該約之能力，有調查之義務」，並自八十九年五月五日施行。
    而本件被告係於八十九年二月十七日仲介原告向被告丙○○買受系爭房屋，並於
    同年三月二十八日交屋完畢，是現行民法第五百六十七條第一、二項之規定，對
    於本件被告自未能適用。且查：居間契約固為勞務給付契約之一種，然係民法上
    之有名契約，而非不屬法律所定其他契約之種類，依民法第五百二十九條之規定
    ，自未能適用關委任之規定，是原告依民法第五百四十四條委任之規定，向被告
    永慶公司請求損害賠償，於法自有未合。又查：被告丙○○委託被告永慶公司銷
    售系爭房屋時，曾填寫標的物現況說明書予被告永慶公司，其於第九項及第十九
    項是否有增建及其所在位置是否有佔用鄰地欄勾「否」，此標的物現況說明書於
    原告買受系爭房屋時亦經原告簽認無訛。而被告永慶公司於接受委託後，已盡一
    般仲介業之能力調取土地、建物登記簿謄本、地籍圖謄本及至現場查勘標的物，
    依現場連棟規格大小一式之房屋觀察，實未能看出系爭房屋有何佔用鄰地之情況
    ，是並無明知系爭房屋佔用鄰地、猶隱而不告知原告之情事。是被告永慶公司並
    無違反修正前民法第五百六十七條居間人據實報告之義務、更無侵權行為可言。
    況系爭房屋於被告丙○○出售時，僅有前院，所謂後院則與隔鄰房屋相同圍有磚
    牆，與鄰居相處相安無事數十年，縱有違建亦屬舊違建，依現行法令並無強制拆
    除之虞。然原告於購入系爭房屋後，即違反現有建築法令，將後院以磚、鋼鐵架
    、塑膠板等搭蓋屋頂等大型違建，致為台北市政府工務局建管處人員發現，而於
    八十九年十月通知拆除。是原告裝修房屋之損害顯與被告永慶公司無關。且系爭
    房屋現況與被告丙○○交付時完全相同，並無退縮一點五公尺之情事，鄰地所有
    人亦未見請求原告拆屋還地，足認原告並無損害發生。另被告永慶公司於仲介系
    爭房屋出售時，並無連帶出售停車位或保證前院可停兩輛車；原告目前水塔仍置
    放於後院，並無何效能減少之情事，從而原告請求俱無理由云云，資為抗辯；並
    聲明：（一）原告之訴駁回。（二）如受不利之判決，願供擔保請准宣告免為假
    執行。
三、被告丙○○則以：伊於六十四年二月二十七日購入系爭房屋，迄八十九年二月十
    七日售予原告為止，均維持現狀，並無改變。系爭房屋為四公梯合併八棟之四層
    公寓建築，一樓有前院空地，屋後空地防火巷於各戶建築完成時，即已各自以圍
    牆間隔，被告丙○○並無加建任何圍牆或建物，使用二十五年來，與隔鄰俱無爭
    執。然原告購入系爭房屋後，即將屋後空地全部擴建為密閉式廚房兼住家，致遭
    主管機關通知限期拆除，原告此所受損害，係為不法目的所支出之金錢，依民法
    第一百八十條第四款之規定，不得請求賠償。又原告所交付被告之系爭房屋連同
    基地，均與原告間不動產買賣契約書內不動產標示及買賣權利範圍相符，原告於
    買賣磋商期間數次查看現場狀況，被告均已詳細解說使用情形，即包括地下室、
    中庭、天井擴建浴室均非所有權狀內之建築、屋後空地則為法定公用防火巷，並
    未隱瞞相關事實，則原告自無將法定公用防火巷誤認為本件買賣標的範圍內且有
    合法持分面積之理。至於原告主張系爭房屋與隔鄰之地界曾協議向北平行移動一
    公尺乙事，被告丙○○並未參與協議，亦毫不知情；被告丙○○於出售系爭房屋
    時，從未保證系爭磚牆、防火巷部分絕無被拆除之危險及佔用鄰地之情形，自毋
    庸負擔保之責任。從而原告援引民法第三百五十四條、第三百五十九條、第三百
    六十條，修正前第二百二十七條及不動產買賣契約第七條第一、三小點之規定，
    請求損害賠償，殊無理由云云，資為抗辯；並聲明：（一）原告之訴駁回。（二
    ）如受不利之判決，願供擔保請准宣告免為假執行。
四、經查：被告丙○○於八十九年間，透過被告永慶公司之仲介，將系爭房屋連同基
    地出售予原告，買賣價金一千二百萬元已交付被告丙○○取得，被告丙○○亦將
    與不動產買賣契約買賣標的權利範圍相符之系爭房屋連同基地交付原告取得、並
    辦妥所有權移轉登記完畢，原告且支付被告永慶公司居間報酬十二萬元等情，已
    據原告提出不動產買賣契約書影本乙份、土地、建物登記謄本各乙份及統一發票
    影本乙紙在卷為證，且為兩造三方所不爭執，應與事實相符。
五、次查：包含系爭房屋在內之連棟房屋所坐落之台北市○○區○○段一小段五八五
    至五九二地號土地與相鄰之同地段第五九五至六００地號土地因於六十八、六十
    九年地籍圖重測期間指界錯誤，經相關土地所有權人請求台北市政府地政處測量
    大隊進行調處，雙方已於六十九年九月五日協調會中達成協議，並同意相鄰界址
    以圍牆（即系爭磚牆）向北平行移動一公尺為雙方之地籍分界線，並補辦界址補
    正表認章，嗣經台北市政府地政處測量大隊重新施測計算面積完竣乙節，已經卷
    附台北市政府地政處測量大隊九十年七月二十六日北市地測三字第九０六０四九
    八三００號函敘甚明。另經本院會同地政人員至系爭房屋現場勘測其後方與鄰居
    相隔之系爭磚牆、及系爭房屋本體與坐落五九０地號土地地界之相關位置後，亦
    確認系爭磚牆所在位置（如附圖ＥＦ線）係坐落於五九０地號土地地界（如附圖
    ＣＤ線）之外一公尺處、系爭房屋本體雖坐落於五九０地號土地之內，惟其房屋
    本體後牆（如附圖ＡＢ線）距五九０地號土地地界（如附圖ＣＤ線）則僅有０點
    五公尺之結果，則有台北市士林地政事務所九十年八月十五日北市士地二字第九
    ０六一四０三八００號函附之土地複丈成果圖及九十年九月十二日北市士地二字
    第九０六一六０八一一號函文附卷可稽，並有本院九十年八月一日勘驗筆錄乙份
    在卷可參。此再依台北市建築管理規則第二十七條：「前後臨接道路之基地，應
    於基地兩側或中間留出通道以便銜接鄰地防火巷或通達道路。前項所稱通道其寬
    度為三公尺，高三點五公尺以上，並應為防火構造及設備。」之規定；並參諸卷
    附台北市政府工務局九十一年二月十八日北市工建字第０九一五二三五二０００
    號函稱：系爭房屋重測前原地號為三角埔段三角埔小段六八四─二、六八五─十
    一地號土地，核准建物本體並無占用防火巷，惟依重測後之標示及說明，該建物
    本體已占用防火巷，尚未逾鄰地基地境界線各節以觀，足認原告主張：於系爭房
    屋坐落五九０地號土地之地界北移一公尺前，系爭磚牆所在即為相鄰地界所在，
    系爭房屋本體並未佔用防火巷，於地界北移後，乃使系爭磚牆佔用相鄰之他人土
    地，系爭房屋本體並因而佔用防火巷等語，應堪信為真實。
六、按：所謂物之瑕疵係指存在於物之缺點而言，凡依通常交易觀念，或依當事人之
    決定，認為物應具備價值、效用或品質而不具備者，即為物有瑕疵，且不以物質
    上應具備者為限。經查：本件系爭房屋屋後空地之部分及系爭磚牆確佔用鄰地他
    人之土地，固如前述。然被告已抗辯：買賣時僅表明屋後空地為公用防火巷，並
    未約定有合法持分，系爭磚牆及所謂後院並非本件買賣契約之標的等語；此參諸
    被告丙○○與原告間本件不動產買賣契約書之買賣標的確僅載為系爭房屋及所坐
    落之基地應有部分，並未記載尚包括系爭房屋本體外之任何增建在內，亦未將屋
    後空地及系爭磚牆載明為買賣標的之一部分乙節，有不動產買賣契約書影本乙份
    在卷可憑；證人即被告永慶公司仲介人員李昱杰並到庭證稱：與被告丙○○接洽
    時，被告丙○○表示屋後為防火巷，並未指出地界，未說明防火巷之使用權限，
    亦未保證防火巷係買方之使用範圍等語明確；而本件兩造三方對前開證詞俱無爭
    執（均見本院九十一年三月十二日言詞辯論筆錄）；原告復陳稱：買賣時被告丙
    ○○確未明講系爭房後院係屬於買賣標的等語明確（見本院九十年七月十日言詞
    辯論筆錄）；而未能就其主張：系爭房屋屋後空地及系爭磚牆亦屬本件不動產買
    賣標的之一部分云云，舉證以實其說；自足認被告抗辯上情，並非無稽。則原告
    自未能執系爭磚牆及系爭房屋屋後空地已占用鄰地乙節，逕為本件不動產買賣標
    的權利瑕疵之主張。惟查：依通常交易觀念，取得合法使用執照並經登記之建築
    物，應已符合相關建築法規，而以提供安全無虞之居住、使用環境為其主要功能
    ，此即屬建築物所應具備之通常效用；茍建築物缺乏此一功能或有受損之虞，即
    應認該建築物之通常效用有所滅失或減少，而有物之瑕疵存在。而前開有關建築
    房屋之基地應預留防火巷之相關建築法規，其目的即在維護建築物居住之安全及
    使用之便利；本件系爭房屋本體既已佔有防火巷，已如前述，則揆諸前揭說明，
    應認原告主張：系爭房屋已有民法第三百五十四條之物有減少價值或通常效用之
    瑕疵等語，實堪採取。
七、再查：被告丙○○雖抗辯：對系爭房屋所在地界已經向北平行移一公尺之事，並
    不知情云云。然查：台北市政府地政處測量大隊於六十九年八月二十一日接受訴
    外人賴明祥等七人之書函要求就六十八、六十九年間地籍圖重測指界錯誤進行協
    調後，已將協議訂正後重測土地標示變更結果通知包括被告丙○○在內之土地所
    有權人，雖前開通知之付郵及送達回執未有留存，然於七十八年六月間，包括被
    告丙○○在內之陳情人三人曾以書面向台北市政府地政處測量大隊提出重測土地
    標示變更結果適法性之質疑，經該大隊於七十八年六月二十三日赴現場會同陳情
    人等檢測結果，相關土地間之地籍界線與重測地籍調查表記載補正後之界址相符
    ，除提供有關資料供參外，並詳予解說，陳情人等表示不再異議，該大隊並以七
    十八年七月二十四日北市地測督字第五０八五號函復包括被告丙○○在內之陳情
    人等情，已經卷附台北市政府地政處測量大隊九十年十一月二十三日北市地測三
    字第九０六０七五二三００號函敘甚明。雖證人即上開陳情人之一之林吳玉環另
    到庭證稱：當時僅對被告丙○○表示係測量五九五地號及五九二地號土地之地界
    ，被告丙○○即簽名，並未將事後鑑界結果告知被告丙○○，伊所有房屋加蓋拆
    除重建時，被告丙○○亦不知情云云。然參諸由證人林吳玉環提出之陳情書確經
    被告丙○○以五九０地號土地等八筆土地業主之一之身分簽名蓋章於其上，且其
    書函內容確係對地籍重測標示變更乙事提出質疑，有該陳情書函影本乙紙存卷可
    按；足認被告丙○○對上開地籍重測土地標示變更地界北移乙事，至遲應於七十
    八年間書具上開陳情書函時，已知之甚明。是其抗辯：對地界北移以致系爭房屋
    本體佔有防火巷乙節並不知情云云，及前開證人林吳玉環之證詞，均不足採信。
八、按買賣因物有瑕疵而出賣人應負擔保責任者，買受人得解除其契約，或請求減少
    價金；但依情形，解除契約顯失公平者，買受人僅得請求減少價金；又買賣之物
    ，缺少出賣人所保證之品質者，買受人得不解除契約或請求減少價金，而請求不
    履行之損害賠償；出賣人故意不告知物之瑕疵者，亦同；此於民法第三百五十九
    條、第三百六十條均訂有明文。查本件被告丙○○明知與原告間不動產買賣契約
    標的之系爭房屋本體已因地界北移而有佔用防火巷之物之瑕疵，卻於與原告進行
    買賣時，故意不告知上開物之瑕疵，均如前述；則原告主張：得依民法第三百五
    十九條、第三百六十條之規定之規定，請求減少價金及債務不履行之損害賠償，
    於法自屬有據。惟查：本件系爭房屋本體佔用防火巷之事實，衡諸社會交易之常
    情，固將致使系爭房屋之經濟效益及價值減損，此經原告主張：系爭房屋經考量
    地界退縮後使用效益減損之合理總價為一千一百二十八萬九千元、計減損七十一
    萬一千元乙節，亦據其提出世衡不動產鑑定股份有限公司九十年元月十日鑑定報
    告書乙份存卷為據，應堪採取。然原告另主張：因系爭房屋本體佔用防火巷，需
    將系爭房屋本體後牆拆除退縮，原已裝潢訂製之傢俱均拆除重新裝修，因而受有
    原裝修支出三百四十九萬九千一百三十元、重新裝修費用六十二萬三千八百元、
    拆除圍牆及裝潢工程支出七十萬四百六十五元之損害，應可向被告丙○○請求賠
    償云云。本院經查：系爭房屋係合法取得使用執照、並經地政機關丈量登記之合
    法建築物，雖因事後地籍圖指界錯誤重測結果致使地籍線北移而佔用防火巷，仍
    非屬違建乙節，有卷附台北市政府工務局九十一年二月十八日北市工建字第０九
    一五二三五二０００號函文可資參照；且系爭房屋之本體既未佔有他人之土地，
    自無遭主管機關拆除之可能。原告雖另主張：系爭房屋之本體部分後牆係由被告
    丙○○於七十年間自行打出擴建，即屬違建，依現狀已佔用防火巷，仍有遭拆除
    之可能云云；然此後牆部分是否曾經擴建而屬違建、應否拆除各節，實與本件因
    土地地界北移造成系爭房屋本體佔用防火巷之瑕疵，並無關聯（亦即：如後牆確
    經擴建且屬違建，縱未佔用防火巷，亦屬違建，而可能遭主管機關拆除），原告
    既未就系爭房屋後牆擴建乙事作何法律上之主張及舉證；則其主張：因系爭房屋
    本體佔用防火巷之瑕疵、而受有上開原裝修支出、拆除工程及重新裝修之損害云
    云，俱無足採。又查：系爭房屋屋後空地及系爭磚牆既未包括在系爭買賣契約之
    買賣標的之內，已如前述，則原告擅自在屋後空地搭設違建、致遭主管機關限期
    拆除之裝修及拆除費用之支出，原與本件買賣無關；且原告主張：因後院減縮、
    以致需將水塔移置前院、已喪失相當於一個停車位，因而受有相當於一停車位行
    情價一百三十萬元之損害云云，自乏所據。從而，本件原告依民法第三百五十九
    條、第三百六十條之規定請求被告丙○○給付系爭房屋因前開物之瑕疵所減損價
    值計七十一萬一千元之損害賠償（即買賣價金一千二百萬元減鑑定之合理總價一
    千一百二十八萬九千元），於法固無不合；惟其餘損害賠償之請求，則屬無據。
九、另查：原告主張被告永慶公司違反民五百六十七條居間人據實報告及調查之義務
    ，應依民法第五百四十四條、第二百二十七條、第一百八十四條第一項前段負損
    害賠償責任，並應與被告丙○○負不真正連帶賠償之責任之上情，已為被告永慶
    公司所否認。且查：現行民法第五百六十七條第一項、第二項固規定：「居間人
    關於訂約事項，應就其所知，據實報告於各當事人。對於顯無履行能力之人，或
    知其無訂立該約能力之人，不得媒介。以居間為營業者，關於訂約事項及當事人
    之履行能力或訂立該約之能力，有調查之義務」，然該規定係於本件居間及買賣
    交易後之八十九年五月五日始修正施行；此依民法債編施行法第一條之規定：「
    民法債編施行前所發生之債，除本施行法有特別規定外，不適用民法債編之規定
    ；其在修正施行前發生者，除本施行法有特別規定外，亦不適用修正施行後之規
    定。」則本件原告與被告永慶公司間居間之法律關係，仍應適用修正前民法第五
    百六十七條之規定：「居間人關於訂約事項，應就其所知，據實報告於各當事人
    ，對於顯無支付能力之人，或知其無訂立該約能力之人，不得為其媒介」規範之
    。又民法第五百二十九條規定，關於勞務給付之契約，不屬於法律所定其他契約
    之種類者，始適用關於委任之規定；按居間契約固為為勞務給付契約之一種，然
    既係民法所定有名契約種類之一，是民法就居間契約之有關規定自應優先於委任
    契約之規定而適用；從而，被告永慶公司於本件與原告間居間之法律關係之義務
    ，應為依修正前民法第五百六十七條之據實報告義務，應堪認定；原告主張：被
    告已違反修正後民法五百六十七條第一項、第二項之規定，而應負受任人之損害
    賠償義務云云，尚乏所據。再查：依卷附被告永慶房屋所印製權七審之廣告觀之
    ，其承諾進行之產權審查程序固包括登記簿謄本、地籍圖謄本及使用區分證明等
    文件在內；然就系爭房屋所在基地之地籍圖謄本觀之，於五九０地號與鄰地五九
    六、五九七地號間之地界雖繪有實線與虛線各一，惟並無標示其意義，且其界線
    自五九二地號至五八五地號均平行一致，其上亦未標示系爭房屋坐落位置等情，
    有該地籍圖謄本乙紙附卷可據；其餘登記簿謄本及使用分區證明等文件，更無上
    開地界北移之登載項目；被告永慶公司於系爭房屋交易過程中，並曾提出由被告
    丙○○填寫表明系爭房並無增建、且無占用鄰地之標的物現況說明書交付原告簽
    認無訛乙節，亦經被告永慶公司提出標的物現況說明書影本乙紙在卷為憑；是其
    抗辯：自相關地籍圖謄本、登記謄本及分區證明等文件，均未能查悉系爭房屋已
    因地界北移而佔用防火巷，被告丙○○亦未告知此事，是伊已盡修正前民法第五
    百六十七條居間人據實報告義務，亦依「產權七審」之程序進行詳實之調查，並
    無違約，亦無過失等語，應堪採取。從而，原告依民法居間及委任之法律關係、
    以及民法債務不履行及侵權行為之規定，請求被告永慶公司與被告丙○○就其損
    害負不真正連帶之賠償責任云云，於法自屬無據。
十、綜上所述，原告於請求被告丙○○給付七十一萬一千元、及自起訴狀繕本送達翌
    日即九十年五月四日起至清償日止、按年息百分之五計算之利息之範圍內，為有
    理由，應予准許；逾此部分，為無理由，應予駁回。兩造陳明願供擔保，聲請宣
    告假執行或免為假執行，經核原告勝訴部分，合於法律規定，爰分別酌定相當之
    擔保金額宣告之；原告其餘假執行之聲請，因訴之駁回而失所依據，不予准許。
十一、因本案事證已臻明確，兩造其餘主張陳述及所提之證據，均毋庸再予審酌，附
      此敘明。
十二、據上論結，本件原告之訴一部有理由，一部無理由，依民事訴訟法第七十九條
      但書、第三百九十條第二項、第三百九十二條，判決如主文。
中　　　華　　　民　　　國　　九十一　　年　　　四　　　月　　 三十　　 日
                                    臺灣士林地方法院民事第三庭
~B法　　　官　李瑜娟
右為正本係照原本作成。
如對本判決上訴須於判決送達後廿日內向本院提出上訴狀。
中　　　華　　　民　　　國　　九十一　　年　　　五　　　月　　   七　　 日
~B法院書記官　夏珍珍
